【裁判字號】    95,訴,1711
【裁判日期】    950731
【裁判案由】    毒品危害防制條例
【裁判全文】
臺灣板橋地方法院刑事判決              95年度訴字第1711號
公  訴  人  臺灣板橋地方法院檢察署檢察官
被      告  甲○○
                    (現在臺灣臺北監獄士林分監另案執行中)
上列被告因違反毒品危害防制條例案件，經檢察官提起公訴（九
十五年度毒偵字第三一三二號），被告於準備程序認罪，本院以
簡式審判程序判決如下：
    主  文
甲○○連續施用第壹級毒品，處有期徒刑拾月。
    事  實
一、甲○○前於民國九十年間因施用毒品案件，經觀察、勒戒後
    認有繼續施用毒品之傾向，而再入戒治處所接受強制戒治，
    經歷停止戒治及撤銷停止戒治再度入所戒治後，至九十二年
    八月七日始強制戒治執行完畢釋放出所，並經臺灣士林地方
    法院檢察署檢察官於九十二年九月八日以九十二年度戒毒偵
    字第六四號為不起訴處分確定。又於九十二年間因連續施用
    第一級毒品案件，經臺灣士林地方法院於九十四年六月十日
    以九十三年度訴緝字第三七號就施用第一級毒品部分判處有
    期徒刑十月，並於九十四年七月二十五日確定（現仍在監執
    行中，故於本案尚不構成累犯）。詎猶不知悔改，竟基於施
    用第一級毒品之概括犯意，自前揭強制戒治執行完畢釋放後
    五年內之九十四年六月十一日起，至同年十一月十八日凌晨
    一時許止，在臺北市○○○路一八一號住處內，以注射針筒
    注射之方式，及平均每一至二日施用一次之頻率，連續施用
    第一級毒品海洛因多次。嗣甲○○於九十四年十一月十八日
    十六時二十分許，在其前開住處前遭警緝獲，經警將其當日
    所採集之尿液送請檢驗後，因而查悉上情。
二、案經臺北縣政府警察局三重分局報請臺灣板橋地方法院檢察
    署檢察官偵查起訴。
    理  由
一、上揭犯罪事實，迭據被告甲○○於警詢、偵訊及本院審理時
    坦承不諱，其於九十四年十一月十八日為警緝獲後所採集之
    尿液，經送請臺灣檢驗科技股份有限公司檢驗後，確呈「嗎
    啡（施用海洛因後之正常代謝物）陽性反應」，有該公司濫
    用藥物尿液檢驗報告附卷可稽（臺灣士林地方法院檢察署毒
    偵字卷第九頁），參以被告有前揭犯罪事實欄所載多次施用
    第一級毒品之前案紀錄，而施用海洛因之成癮性及復犯率極
    高，堪認其前揭自白屬實。次查被告前於九十年間因施用毒
    品案件，經觀察、勒戒後認有繼續施用毒品之傾向，而再入
    戒治處所接受強制戒治，經歷停止戒治及撤銷停止戒治再度
    入所戒治後，至九十二年八月七日始強制戒治執行完畢釋放
    出所，並經臺灣士林地方法院檢察署檢察官於九十二年九月
    八日以九十二年度戒毒偵字第六四號為不起訴處分確定。又
    於九十二年間因連續施用第一級毒品案件，經臺灣士林地方
    法院於九十四年六月十日以九十三年度訴緝字第三七號就施
    用第一級毒品部分判處有期徒刑十月，並於九十四年七月二
    十五日確定，有前揭不起訴處分書、判決書及臺灣高等法院
    被告全國前案紀錄表各一份附卷可參，被告於強制戒治執行
    完畢釋放後五年內再犯施用毒品案件之犯行事證明確，應依
    法予以論罪科刑。
二、本案被告行為後，刑法及其施行法業於九十五年七月一日修
    正施行，關於新舊法律變更之比較適用，原則上應就罪刑有
    關之共犯、未遂犯、想像競合犯、牽連犯、連續犯、結合犯
    ，以及累犯加重、自首減輕暨其他法定加減原因（如身分加
    減）與加減例等一切情形，綜其全部罪刑之結果而為比較（
    最高法院九十五年第八次會議關於中華民國刑法九十四年修
    正施行後之法律比較適用決議第一點第(四)小點參照），而此
    次修法與本案罪刑相關者，有刑法第十一條、第五十六條等
    規定，本院認(1)修正後刑法第十一條已明定刑法總則於其他
    法律有刑罰或「保安處分」之規定者，亦適用之，依其立法
    理由，乃為使法規範明確，故修正後之新法並未較舊法有利
    於被告；(2)修正後刑法已刪除第五十六條關於連續犯之規定
    ，亦即本案被告在前述時間先後施用數次第一級毒品海洛因
    ，如依修正後之規定，僅能分論併罰，再定其應執行之刑，
    此較諸修正前僅論以一罪並加重其刑，並未更有利於被告。
    經綜合比較前述各項法律變更之結果後，本案因修正後之規
    定並未對被告更為有利，依據修正後刑法第二條第一項前段
    ，應一體適用修正前刑法之規定，合先敘明。
三、核被告所為，係犯毒品危害防制條例第十條第一項之施用第
    一級毒品罪。其因施用而持有第一級毒品之低度行為，應為
    其施用第一級毒品之高度行為所吸收，不另論罪。次查被告
    有前揭犯罪事實欄所載因施用毒品而受觀察勒戒、強制戒治
    、刑之宣告與執行等紀錄，有臺灣高等法院被告前案紀錄表
    附卷可稽，此於本案雖尚不構成累犯，但其經此處遇及執行
    ，當知施用毒品除戕害身心及危害社會秩序外，亦為法律所
    不准，詎猶不知戒除毒癮執意再犯，可見其素行不端，兼衡
    其智識程度，及犯後已坦承犯行，庭訊時態度良好等一切情
    狀，量處如主文所示之刑【新法第五十七條之規定，為法院
    就刑之裁量審認標準見解之明文化，非屬法律之變更，此有
    前揭最高法院九十五年五月二十三日第八次刑事庭會議決議
    第六點第(一)小點可資參照，自無新舊法比較之問題，應直接
    適用修正後之規定】。
四、末按除被告所犯為死刑、無期徒刑、最輕本刑為三年以上有
    期徒刑之罪或高等法院管轄第一審案件者外，於前條第一項
    程序進行中，被告先就被訴事實為有罪之陳述時，審判長得
    告知被告簡式審判程序之旨，並聽取當事人、代理人、辯護
    人及輔佐人之意見後，裁定進行簡式審判程序，刑事訴訟法
    第二百七十三條之一定有明文。查本件被告所犯施用第一級
    毒品罪之法定本刑為「六月以上五年以下有期徒刑」，並非
    最輕本刑三年以上之罪，且被告於九十五年七月十七日準備
    程序進行中，復就被訴事實為有罪之陳述，經告知被告簡式
    審判程序之旨，被告及公訴人對於本件改依簡式審判程序審
    理亦均表示無意見，是本院合議庭即依前揭刑事訴訟法規定
    ，裁定本件進行簡式審判程序，附此說明。
據上論斷，應依刑事訴訟法第二百九十九條第一項前段、第二百
七十三條之一第一項，毒品危害防制條例第十條第一項，修正前
刑法第十一條前段、修正後刑法第二條第一項前段、修正前刑法
第五十六條，判決如主文。
本案經檢察官王家春到庭執行職務
中    華    民    國    95    年    7     月    31    日
                  刑事第八庭  法  官  楊明佳
上列正本證明與原本無異。
如不服本判決，應於判決送達後十日內向本院提出上訴狀（應附
繕本），上訴於臺灣高等法院。
                              書記官  黃炎煌
中    華    民    國    95    年    7     月    31    日
附錄法條：
毒品危害防制條例第十條
施用第一級毒品者，處六月以上五年以下有期徒刑。
施用第二級毒品者，處三年以下有期徒刑。


司法院資訊處製作；財團法人民間司法改革基金會備份。
